【裁判字號】    99,交簡上,165
【裁判日期】    990831
【裁判案由】    公共危險
【裁判全文】
臺灣高雄地方法院刑事判決           99年度交簡上字第165號
上  訴  人  臺灣高雄地方法院檢察署檢察官
被      告  甲○○
上列上訴人因被告涉犯公共危險案件，不服本院交通法庭於中華
民國99年4 月30日99年度審交簡字第2349號第一審刑事簡易判決
（聲請簡易判決處刑案號：99年度偵字第5894號），提起上訴，
本院管轄之第二審合議庭判決如下：
    主  文
上訴駁回。
    事實及理由
一、證據能力部分：按被告以外之人於審判外之言詞或書面陳述
    ，除法律有規定者外，不得作為證據；被告以外之人於審判
    外之陳述，雖不符刑事訴訟法第159 條之1 至同條之4 之規
    定，而經當事人於審判程序同意作為證據，法院審酌該言詞
    陳述或書面陳述作成時之情況，認為適當者，亦得為證據。
    當事人、代理人或辯護人於法院調查證據時，知有刑事訴訟
    法第159 條第1項 不得為證據之情形，而未於言詞辯論終結
    前聲明異議者，視為有前項之同意，刑事訴訟法第159 條第
    1 項、第159 條之5 分別定有明文。查本判決所引用之其他
    各項據以認定事實之傳聞性質，被告及公訴人於本院言詞辯
    論終結前，均不爭執而未曾聲明異議，本院審酌該等言詞及
    書面陳述作成時之情況，並無出於任意性或不正取供，或違
    法或不當情事，且客觀上亦無不可信之情況，堪認為適當，
    揆諸前開說明，依法均有證據能力，合先敘明。
二、本案經本院審理結果，認第一審判決以被告甲○○所為係犯
    刑法第185 條之3 不能安全駕駛動力交通工具罪，並審酌被
    告前已有多次酒駕前科之紀錄，竟仍為本件犯行，顯未能知
    所悔悟、警惕，惟念其犯後坦承犯行，態度尚可等一切情狀
    ，量處有期徒刑6 月，並諭知易科罰金之折算標準，其認事
    用法及量刑均無不當，應予維持，爰引用如附件第一審判決
    書記載之事實、證據及理由（包含檢察官聲請簡易判決處刑
    書）。
三、檢察官上訴意旨略以：本件被告自民國97年間起，即陸續多
    次有不能安全駕駛動力交通工具之相同犯行，今於5 年內再
    犯本件犯行，除構成累犯之要件外，被告於方受司法懲罰完
    畢未幾，再度犯有相同犯行，足認被告並未因前次司法審判
    受有教訓而知所警惕。又被告本次酒測值已高達1.33mg/l，
    其行為蘊藏之危險性奇高無比，本應重懲，惟所幸尚無人因
    此傷亡，此乃被告僥倖，非可謂其本身犯行輕微而得受輕判
    之恩典。再被告前因公共危險犯行，業經本院判處有期徒刑
    5 月在案，今非旦未能痛改前非，復為累犯而應再加重其刑
    ，原審於審酌量刑應參考之各種情狀後，卻僅對被告量處較
    前次判決高1 月之有期徒刑6 月，量刑難認為妥適之差距而
    足使被告致生警惕效果。是被告本次實有應受適當教訓之必
    要，此係起訴之初選擇以提起公訴之方式並求處重刑、而非
    逕向本院聲請簡易判決處刑之本意所在，原審於論罪科刑既
    有上述用法之疏，爰請求撤銷原原判，而重為適當之判決等
    語。
四、惟按法官於有罪判決中，究應如何量處罪刑，為實體法賦予
    審理法官裁量之刑罰權事項，法官行使此項裁量權，自得依
    據個案情節，參諸刑法第57條所定各款犯罪情狀之規定，於
    該法定刑度範圍內，基於合義務性之裁量，量處被告罪刑。
    亦即法院行使此項裁量權，應受一般法律原理原則之拘束，
    須符合法律授權之目的、法律秩序之理念、國民法律感情及
    一般合法有效之慣例等規範，並應遵守比例原則及平等原則
    之意旨，否則即可能構成裁量濫用之違法（最高法院86年度
    臺上字第7655號判決參照）。如非有裁量逾越或裁量濫用之
    明顯違法情事，自不得擅加指摘其違法或不當，即使上級審
    對下級審裁量權之審查，亦應同此標準，此不僅在保障法官
    不受任何制度外之不當干涉，更保障法官不受制度內的異質
    干涉，此方符憲法第80條所宣示獨立審判之真義。
五、經查，本件被告所犯刑法第185 條之3 不能安全駕駛動力交
    通工具罪，其法定刑為「1 年以下有期徒刑、拘役或科或併
    科15萬元以下罰金」，亦即最重可判處有期徒刑1 年，最輕
    則可僅判處罰金。原審除就被告構成累犯部分加重其刑外，
    並審酌被告於飲酒後呼氣酒精濃度達每公升1.33毫克，已無
    法安全駕駛之情形下，仍貿然騎車上路，顯然其無視於自己
    及他人之生命、身體及財產之安全，且其前已有多次酒駕前
    科之紀錄，竟仍為本件犯行，顯然未能知所悔悟、警惕，惟
    念其犯後坦承犯行，態度尚可等一切情狀，量處如主文所示
    之刑，並審酌本案犯罪情節、被告之素行、資力及智識程度
    ，諭知易科罰金折算標準；復認審酌上開各情，被告處以有
    期徒刑6 月，即可達罰當其罪之目的，檢察官求刑稍嫌過重
    等情，有原審判決1 份在卷可稽（見本院卷一第5 至5 頁反
    ），經核原審判決上開科處之刑，並未逾刑法第185 條之3
    之法定刑度範圍，亦無裁量逾越或裁量濫用之明顯違法情事
    ，復已斟酌檢察官上訴意旨所指被告已有多次酒後駕車之犯
    行及酒精濃度過高之情狀，自堪認原審上開所量處之刑，尚
    屬適當。再被告前於88年間，因公共危險案件，經本院判處
    罰金1000元確定；於96年間，因公共危險案件，經臺灣高雄
    地方法院檢察署檢察官為緩起訴處分，嗣因撤銷緩刑，經本
    院判處拘役50日確定；於97年間，因公共危險案件，經本院
    判處有期徒刑3 月確定，被告並入監執行完畢；於97年間，
    因公共危險案件，經本院判處有期徒刑5 月確定，被告亦入
    監執行完畢等情，此有臺灣高等法院被告前案紀錄表1 紙在
    卷可稽，本件被告雖第5 度再犯公共危險案件，然原審量刑
    顯然已就被告犯行之相關情狀詳加考量，並為高於前次判決
    之量刑，核無上訴意旨所指量刑未有妥適差距之情形。從而
    ，檢察官以原審量刑過輕為由提起本件上訴，請求撤銷原判
    決，為無理由，應予駁回。
據上論斷，應依刑事訴訟法第455 條之1 第1 項、第3 項、第36
8 條、第364條、第373條，判決如主文。
本案經檢察官鄧藤墩到庭執行職務。
中    華    民    國    99    年    8     月    31    日
                  刑事第七庭    審判長法  官  陳  箐
                                      法  官  林依蓉
                                      法  官  簡佩珺
以上正本證明與原本無異。
如不服本判決應於收受送達後十日內向本院提出上訴書狀，並應
敘述具體理由；其未敘述上訴理由者，應於上訴期間屆滿後二十
日內向本院補提理由書（均須按他造當事人之人數附繕本）「切
勿逕送上級法院」。
中    華    民    國    99    年    8     月    31    日
                                      書記官  蕭家玲
附錄犯罪科刑法條：
中華民國刑法第185條之3
服用毒品、麻醉藥品、酒類或其他相類之物，不能安全駕駛動力
交通工具而駕駛者，處1 年以下有期徒刑、拘役或科或併科15
萬元以下罰金。

司法院資訊處製作；財團法人民間司法改革基金會備份。
